# 应付客户对价

提问人：sybspxcpa 时间：2021-05-31 15:12:09
陈版，您好
新收入准则规定：根据企业与其客户的合同约定，企业有义务向该第三方支付款项，则企业向该第三方支付的款项也应被视为应付客户对价进行会计处理。
1 、A公司与客户B签署合同，B公司负责经销A公司的产品,A与B在合同中约定由C公司（C公司与A）为B公司所经销的产品提供安装及售后服务。
A公司与C公司单独签订合同，约定由C为B提供安装售后服务，A支付给C的费用按B销售额一定比例提取。 这种情况下是否A支付给C的款项应作为应付客户对价，冲减对B的收入？是否A与B,A与C这两份合同应合并？
2 、A公司与客户B签署合同，B公司负责经销A公司的产品,A与B在合同中并无约定由C公司（C公司与A）为B公司所经销的产品提供安装及售后服务的条款。A公司与C公司单独签订合同，约定由C为B提供安装售后服务，A支付给C的费用按B销售额一定比例提取。虽然A与B在合同中并无约定由C公司为B公司所经销的产品提供安装及售后服务的条款，但在实际操作中，A。这种情况下是否A支付给C的款项应作为应付客户对价，冲减对B的收入？是否A与B,A与C这两份合同应合并？
3 、A公司与客户B签署合同，B公司负责经销A公司的产品,A与B在合同中并无约定由C公司（C公司与A）为B公司所经销的产品提供安装及售后服务的条款。A公司与C公司单独签订合同，约定由C为B提供安装售后服务，A支付给C的费用按B销售额一定比例提取。在实际操作中，B并不知晓C代表A提供安装及售后服务。这种情况下是否A支付给C的款项应作为应付客户对价，冲减对B的收入？是否A与B,A与C这两份合同应合并？
谢谢！

回答人：chenyiwei
对于这些问题，首先应当确定：
1 、B公司是代理人还是主要责任人？即B公司能否看作是A的“客户”？
2 、A与B的合同整体上构成一项履约义务？还是设备交付和安装分别构成两项履约义务？
3 、C收取的金额是否与所提供的安装服务的公允价值相当？